【裁判字號】    94,易,1394
【裁判日期】    950127
【裁判案由】    竊盜
【裁判全文】
臺灣桃園地方法院刑事判決              94年度易字第1394號
公  訴  人  臺灣桃園地方法院檢察署檢察官
被      告  乙○○
            壬○○
                      255巷.
                    （現在臺灣桃園監獄服刑中）
上列被告等因竊盜等案件，經檢察官提起公訴（94年度偵字第14
928 號、第16311 號、第16672 號、第16698 號、第16746 號、
第17654 號），及移送併案審理（94年度偵字第18888 號、第19
049 號、95年度偵字第443 號），被告等於準備程序中就被訴事
實均為有罪之陳述，經合議庭裁定由受命法官獨任行簡式審判程
序，本院判決如下：
    主  文
乙○○攜帶兇器竊盜，處有期徒刑壹年貳月，緩刑肆年。扣案鑰
匙貳把沒收。
壬○○攜帶兇器竊盜，處有期徒刑壹年肆月，扣案鑰匙貳把、Ｔ
型起子壹把，均沒收。
    事  實
一、乙○○之前未曾受有期徒刑以上刑之宣告，其意圖為自己不
    法之所有，而基於竊盜之概括犯意，自九十四年八月九日起
    至同年十月六日止，或單獨或與戊○○（另行審結）或壬○○共犯下列四件竊盜犯行：
（一）於九十四年八月九日下午三時許（起訴書誤載為下午四時
      許），與戊○○共乘ＥＶＳ—九九六號輕機車，前往桃園
      縣觀音鄉崙坪村二九一之一號「崙坪國小」前（起訴書誤
      載為桃園縣觀音鄉○○路○○段五十號），由戊○○在該
      國小圍牆外把風，由乙○○徒手翻越上處學校圍牆，進入
      廚房後，竊取崙坪國小所有之白鐵碗六十一個、白鐵餐盤
      五十二個、白鐵桶一個，得手後二人將竊得之贓物搬上前
      開輕機車腳踏板上，於當日下午四時許，載往桃園縣觀音
      鄉○○路○○段五十號「銀來資源回收場」，欲行銷贓時
      ，適逢巡邏警員經過，發覺有異，而當場攔檢查獲。
（二）於九十四年八月二十二日凌晨二時三十分許，在桃園縣平
      鎮市○○街六號前，趁辛○○所有之五Ｕ—五九二九號自
      用小貨車停放該處，車門未鎖之便，徒手開啟車門後，持
      其所有之鑰匙二把將車輛發動駛離，予以竊取。嗣於九十
      四年八月二十五日上午七時許，在桃園縣觀音鄉○○村○○路五十號前為警攔檢查獲，當場扣得乙○○所有供竊車
      所用之鑰匙二把。
（三）於九十四年九月二十四日凌晨四時許，與壬○○在桃園縣
      新屋鄉○○路四一八號前，由乙○○在旁把風，壬○○則
      持其所有，長約四、五公分，客觀上非可供兇器使用之小
      型鐵製扳手一把（未扣案，已經壬○○丟棄），撬開庚○○所有停放在該處之九五八三—ＧＹ號自用小貨車車門後
      ，將之發動駛離，予以竊取，得手後將贓車停放在桃園縣
      中壢市內厝子一八二之二號前。嗣於九十四年九月二十七
      日上午七時三十分許，乙○○、壬○○二人前往上處，欲
      發動車輛時，為埋伏警員在上址當場查獲。
（四）於九十四年十月六日上午六時三十分許，獨自攜帶其所有
      客觀上足以傷害人之生命、身體，可供為兇器使用之老虎
      鉗一把，前往桃園縣觀音鄉崙坪村桃三十五之一縣道崙坪
      營區入口附近，攀上該處第二、第三電線桿後，持上開老
      虎鉗剪斷兩端電線桿上連接之電纜線一截，予以竊取。得
      手後乙○○先將老虎鉗子隨手丟棄，再將竊得之電纜線攜
      回其位於桃園縣觀音鄉崙坪村崙坪十二鄰二０七之十一號
      住處，以美工刀剝除電纜線外層之絕緣塑膠皮，準備變賣
      。適有警員於當日上午十一時許，持搜索票前往乙○○前
      開住處搜索，當場扣得上揭贓物電纜線一截（重約五公斤
      ），及乙○○用以剝除上開電纜線外皮之美工刀一把，經
      乙○○之供述，而發覺上情。
二、壬○○前曾因竊盜案件，經本院以八十九年度壢簡字第三七
    號判決判處有期徒刑五月，緩刑五年確定，又因竊盜案件，
    經本院於民國九十四年六月三十日以九十四年度桃簡字第一
    三三三號判決判處有期徒刑四月，於民國九十四年九月一日
    確定，尚未執行完畢（不構成累犯），仍不知警惕，復意圖
    為自己不法之所有，而基於竊盜之概括犯意，自九十四年八
    月二十八日起至同年十月二十八日止，或單獨或與乙○○或
    戊○○共犯下列七件竊盜犯行：
（一）於九十四年八月二十八日凌晨零時許（併案意旨書誤載為
      凌晨一時許），單獨在桃園縣平鎮市○○路二五九巷五號
      前，持其所有之鑰匙一把（未扣案），撬開己○○所有停
      放在該處之七Ｋ—三四０二號自用小貨車車門後，發動駛
      離，予以竊取，得手後供己使用。
（二）於九十四年八月二十八日下午五時三十分許，獨自駕駛其
      竊得之七Ｋ—三四０二號贓車，前往桃園縣中壢市山東里
      十一鄰一三八號前，徒手拆下屋主子○○所有之白鐵門一
      組，予以竊取，得手後將白鐵門搬上前開贓車後離去。嗣
      經子○○發覺後調閱附近監視錄影帶報警處理，始經警循
      線查獲上情。
（三）於九十四年九月七日上午七時許，在桃園縣中壢市○○○
      街十八號前，獨自持其所有長約六公分（另塑膠握柄長六
      公分），客觀上足以傷害人之生命、身體，可供為兇器使
      用之鐵製Ｔ型起子一把，接續開啟丑○○所有，停放在該
      處之二六五三—ＫＵ號自用小客車門鎖及電門後，加以發
      動駛離，而予竊取。嗣於九十四年九月十日下午一時許，
      為警在桃園縣中壢市○○路五九０號前查獲，當場並扣得
      壬○○所有供行竊前開車輛所用之Ｔ型起子一把。
（四）於九十四年九月十一日下午三時許，在桃園縣中壢市○○
      路公九停車場內，獨自以自備鑰匙接續開啟丁○○所有，
      停放在該處之七Ｇ—五二二七號自用小客車門鎖及電門後
      ，將小客車發動駛離，而予竊取。嗣於九十四年九月十三
      日下午二時許，為警在桃園縣中壢市內厝里十八鄰一八二
      之四二號前查獲壬○○，並扣得其所有供竊取上開小客車
      所用之鑰匙一把。
（五）於九十四年九月十九日下午五時許，與戊○○共乘徐某竊
      得之ＩＲＴ—三一九號贓車，前往桃園縣觀音鄉廣福村十
      五鄰一號軒昌公司倉庫前，徒手竊取軒昌公司所有之變壓
      器一台，得手後二人將變壓器搬上上開贓車，欲前往資源
      回收場變賣銷贓時，為警於當日晚間七時許，在桃園縣觀
      音鄉崙坪村十四鄰二二０之十號前查獲。
（六）於九十四年九月二十四日凌晨四時許，與乙○○在桃園縣
      新屋鄉○○路四一八號前，由乙○○在旁把風，壬○○則
      持其所有，長約四、五公分，客觀上非可供兇器使用之小
      型鐵製扳手一把（未扣案，已經壬○○丟棄），撬開庚○○所有停放在該處之九五八三—ＧＹ號自用小貨車車門後
      ，將之發動駛離，予以竊取，得手後將贓車停放在桃園縣
      中壢市內厝子一八二之二號前。嗣於九十四年九月二十七
      日上午七時三十分許，乙○○、壬○○二人前往上處，欲
      發動車輛時，為埋伏警員在上址當場查獲。
（七）於九十四年十月二十七日晚間十時許，獨自在桃園縣中壢
      市○○路三００號國立中央大學宿舍車庫，以自備鑰匙發
      動李燕美所有，由癸○○使用之ＬＹＣ—五九九號重機車
      後，予以竊取，得手後供己代步使用。嗣於九十四年十月
      三十一日上午十一時許，為警在桃園縣中壢市○○路四段
      、福山路口處攔檢查獲，當場並扣得壬○○所有供竊取上
      開機車所用之鑰匙一把。
三、案經桃園縣政府警察局大園分局、中壢分局及國道公路警察
    局分別移送臺灣桃園地方法院檢察署檢察官偵查起訴，及移
    送併案審理。
    理  由
一、本件被告乙○○、壬○○各坦承全部竊盜犯行，並均同意引
    用後述證人之警詢或檢察官偵查筆錄為證據，本院復已裁定
    就其二人之犯罪事實，改依簡式審判程序審理，是故，後引
    證人之筆錄，依刑事訴訟法第一百五十九條第二項規定，均
    有證據能力，合先敘明。
二、訊據被告乙○○坦承如事實欄一所示之四件竊盜犯行不諱，
    被告壬○○亦坦承如事實欄二所示之七件竊盜犯行不諱，且
    查：
（一）被告乙○○於事實欄一所示之時間、地點，或單獨或與戊○○或壬○○共同竊取被害人財物，前後共四次之事實，
      業經被告乙○○於本院審理時坦承屬實（本院九十四年十
      二月三十日、九十五年一月十三日筆錄），核與證人即共
      犯戊○○於警詢中供稱其如何與被告乙○○共同竊取崙坪
      國小之白鐵餐盤等語，共犯壬○○於本院審理時自承與被
      告乙○○竊取庚○○之九八三—ＧＹ號自用小貨車之情節
      （依序見九十四年度偵字第一四九二八號卷第十三頁，本
      院九十五年一月十三日筆錄），均屬相符。與證人即崙坪
      國小警衛甲○○、車主辛○○、庚○○分別在警詢中指述
      渠等保管之餐盤、車輛遭竊等語（九十四年度偵字第一四
      九二八號卷第十五頁、九十四年度偵字第一六三一一號偵
      查卷第十三頁、九十五年度偵字第四四三號卷第十六頁）
      ，亦屬相符。此外，並有甲○○、辛○○、庚○○出具之
      贓物領據各一份、崙坪國小竊案現場及贓物餐盤之照片共
      十一張、崙坪營區附近竊案現場及贓物電纜線照片共九張
      附卷（依序附於九十四年度偵字第一四九二八號卷第十七
      頁、九十四年度偵字第一六三一一號偵查卷第十五頁、九
      十五年度偵字第四四三號卷第十八頁、九十四年度偵字第
      一四九二八號偵查卷第十八頁至第二十三頁、九十四年度
      偵字第一七六五四號偵查卷第十四頁至第二十頁），被告
      乙○○竊取五Ｕ—五九二九號自用小貨車所用之鑰匙二把
      、用於剝除贓物電纜線外皮之美工刀一把，及其竊得之贓
      物電纜線五公斤扣案可資佐證。足徵被告乙○○上揭自白
      屬實，可以採信。
（二）被告壬○○於事實欄二所示之時間、地點，或獨自或與戊○○或乙○○共同行竊被害人財物，前後七次之事實，業
      經被告壬○○於本院審理時坦承屬實（本院九十四年十二
      月三十日、九十五年一月十三日筆錄），核與證人戊○○
      於檢察官偵查中證述其如何與被告壬○○共同竊取軒昌公
      司之變壓器等語、證人乙○○在本院審理時指述其如何與
      被告壬○○共同行竊庚○○之自用小貨車等語（依序見九
      十四年度偵字第一六六七二號偵查卷第五十四頁、本院九
      十五年一月十三日筆錄），均屬相符。與證人己○○、子
      ○○、丑○○、丁○○、軒昌公司負責人丙○○、庚○○
      及癸○○分別於警詢中證述其等財物遭竊等情節（依序見
      九十四年度偵字第一九０四九號偵查卷第十頁、第八頁，
      九十四年度偵字第一六六九八號偵查卷第十頁，九十四年
      度偵字第一六七四六號偵查卷第十五頁，九十四年度偵字
      第一六六七二號偵查卷第二十三頁，九十五年度偵字第四
      四三號卷第十六頁，九十四年度偵字第一八八八號偵查卷
      第十一頁），亦屬相符。此外，復有己○○、丑○○、丁○○、丙○○、庚○○、癸○○出具之贓物認領保管單各
      一份、子○○住處監視錄影之翻拍照片四張附卷（依序見
      九十四年度偵字第一九０四九號偵查卷第十三頁，九十四
      年度偵字第一六六九八號偵查卷第十一頁，九十四年度偵
      字第一六七四六號偵查卷第十七頁，九十四年度偵字第一
      六六七二號偵查卷第三十頁，九十四年度偵字第一八八八
      號偵查卷第十六頁，九十五年度偵字第四四三號卷第十八
      頁，九十四年度偵字第一九０四九號偵查卷第十五頁），
      被告竊取七Ｇ—五二二七號自用小客車、ＬＹＣ—五九九
      號重機車之鑰匙共二把、行竊二六五三—ＫＵ號自用小客
      車所用之Ｔ型起子一把扣案可資佐證。足徵被告上揭自白
      屬實，可以採信。
（三）綜上所述，本件事證已臻明確，被告乙○○、壬○○之竊
      盜犯行均堪認定，應依法論科。
三、查被告壬○○持以竊取二六五三—ＫＵ號自用小客車之Ｔ型
    起子一把，全長約十二公分，扣除約六公分長之塑膠握柄外
    ，仍有約六公分長之鐵製尖端，且前緣已經磨平，有照片附
    於本院卷可稽，如持以揮舞，客觀上足以傷害人之生命、身
    體，應係兇器無誤，又被告乙○○持以竊取電纜線之老虎鉗
    子雖未扣案，惟通常老虎鉗子係通體鐵製之物，參酌被告乙○○係持以剪斷電纜線，自足認定該老虎鉗子亦屬客觀上足
    以傷害人之生命、身體之兇器無誤，從而，被告壬○○、乙○○分持上開工具行竊之犯行，應分別論以攜帶兇器竊盜。
    至於被告二人於九十四年九月二十日，持以竊取九五八三—
    ＧＹ號自用小客車之鐵製扳手，長約僅四、五公分，體積甚
    小，此有被告壬○○手繪之簡圖在卷可稽（附於本院九十五
    年一月十三日筆錄後），應非兇器，併予敘明。核被告乙○○所為如事實欄一（一）所示之竊盜犯行，係犯刑法第三百
    二十一條第一項第二款之逾越牆垣竊盜罪。其所為如事實欄
    一（二）、（三）所示之竊盜犯行，均係犯刑法第三百二十
    條第一項之普通竊盜罪。其所為如事實欄一（四）所示之竊
    盜犯行，則係犯刑法第三百二十一條第一項第三款之攜帶兇
    器竊盜罪。核被告壬○○所為，除事實欄二（三）所示之竊
    盜犯行，應構成刑法第三百二十一條第一項第三款之攜帶兇
    器竊盜罪之外，其餘竊盜所為，均係犯刑法第三百二十條第
    一項之普通竊盜罪。被告乙○○與戊○○共犯事實欄一（一
    ）所示之竊盜犯行，另與被告壬○○共犯事實欄一（三）所
    示之竊盜犯行；被告壬○○除與被告乙○○共犯上揭竊盜犯
    行外（即事實欄二（六）所示之竊盜犯行），另與戊○○共
    犯事實欄二（五）所示之竊盜犯行，其等就各該部分竊盜犯
    行，分別有犯意聯絡及行為分擔，為共同正犯。被告乙○○
    先後四次竊盜，被告壬○○則有七次竊盜，其等行竊方式雖
    不盡相同，惟犯罪時間均甚緊接，且所犯各為基本構成要件
    相同之竊盜罪名，顯係分別基於概括犯意，而反覆為之，均
    為連續犯，應分別依刑法第五十六條規定論以一罪，並各按
    其情節輕重，分別論以刑法第三百二十一條第一項第三款之
    攜帶兇器竊盜罪。公訴人雖僅敘及被告乙○○所犯如事實欄
    一（一）、（二）及（四）所示之竊盜犯行，另僅敘及被告
    壬○○所犯如事實欄二（三）、（四）及（五）所示之竊盜
    犯行，未敘及被告乙○○所犯如事實欄一（三）所示之竊盜
    事實，與被告壬○○所犯如事實欄二（一）、（二）、（六
    ）、（七）所示之竊盜事實，惟上揭未經起訴之事實，與被
    告乙○○、壬○○二人已起訴部分之犯行間，分別有連續犯
    裁判上一罪之關係，本院自均得併予審酌。爰審酌被告乙○○之前未曾受有期徒刑以上刑之宣告，被告壬○○之前曾二
    度因竊盜案件，分別經本院判處罪刑確定，各有其等之臺灣
    高等法院被告前案紀錄表一份附卷可稽，被告壬○○並無悔
    改之意，被告二人均正值年少，貪圖逸樂，不思循正途賺取
    金錢，犯罪動機均無可取，被告乙○○有四次竊盜犯行，被
    告壬○○亦有七次竊盜犯行，犯罪情節各有輕重，被告二人
    犯罪之手段，對被害人造成之損失，及其二人犯後均坦承全
    部犯行等一切情狀，分別量處如主文所示之刑，以示懲儆。
    末查，被告乙○○之前未曾受有期徒刑以上刑之宣告，有上
    開前案紀錄表可稽，此次一時失慮，致罹刑典，經此偵審教
    訓，應知警惕而無再犯之虞，本院因認以暫不執行其刑為當
    ，爰併宣告緩刑四年，用啟自新。
四、被告乙○○於九十四年八月二十五日為警查扣之鑰匙二把，
    被告壬○○分別於九十四年九月十日、九月十三日及十月三
    十一日為警查扣之Ｔ型起子一把、鑰匙共二把，分別為其二
    人所有，且係供其等犯竊盜罪所用之物，已如前述，應依刑
    法第三十八條第一項第二款規定沒收。其餘如老虎鉗子等作
    案工具已經被告二人丟棄，此經其二人分別於本院審理時陳
    明在卷，已無從沒收，至於被告乙○○於九十四年十月六日
    為警查扣之美工刀一把，係其在竊得電纜線後，持以剝除電
    纜線外皮之用，並非犯竊盜罪所用之物，亦不予沒收，併予
    敘明。
據上論斷，應依刑事訴訟法第二百七十三條之一第一項、第二百
九十九條第一項前段，刑法第二十八條、第五十六條、第三百二
十一條第一項第三款、第七十四條第一款、第三十八條第一項第
二款，判決如主文。
本案經檢察官楊挺宏到庭執行職務。
中    華    民    國    95    年    1     月    27    日
                    刑事第八庭  法  官   陳彥宏
以上正本證明與原本無異。
如不服本判決，應於送達後10日內，向本院提出上訴狀。
                                書記官   翁其良
中    華    民    國    95    年    1     月    27    日
論罪法條：
刑法第三百二十一條
犯竊盜罪而有左列情形之一者，處六月以上五年以下有期徒刑：
一、於夜間侵入住宅或有人居住之建築物、船艦或隱匿其內而犯
    之者。
二、毀越門扇、牆垣或其他安全設備而犯之者。
三、攜帶兇器而犯之者。
四、結夥三人以上而犯之者。
五、乘火災、水災或其他災害之際而犯之者。
六、在車站或埠頭而犯之者。
前項之未遂犯罰之。


司法院資訊處製作；財團法人民間司法改革基金會備份。
